# 学生向陈老师求教！

提问人：85 度 CCC 时间：2019-07-18 23:35:04
请教陈老师， 1 、对于增资扩股审计，C类业务，投资方 A 委托我们对被投资单位 B 进行审计评估，B 账上有大额应收账款存在明显减值迹象，但 B公司不愿意计提坏账损失（该金额远高于重要性水平），怕影响期末净资产，提出由 B 公司现有老股东出具承诺函，保证将来该应收款真的发生损失时由 B公司现有老股东负责赔偿 B 公司，不让其发生实际损失，陈老师，请问这种情况我们是否可以在报告中披露该承诺事项然后对该笔应收不再单独计提坏账，然后出具强调事项段无保留意见呢？同时在审计报告中注明该审计报告只限本次增资扩股使用，不得对外用于其他用途，陈老师，这么处理合适吗？还是有什么更好的处理办法？ 2 、请问下陈老师，上市公司全资子公司要收购一家民营企业，且不属于重大资产重组，该并购审计是否应审两年一期？恳请老师赐教！指导一下学生，谢谢陈老师！

回答人：chenyiwei
1 、不可以。本企业（债权人）股东提供的担保的判断应收款项的可回收金额和计提坏账准备时不予考虑。后续股东实际承担损失时，按股东实际承担损失的金额贷记资本公积。如果被审计单位不同意调整的，需发表适当类型的非无保留意见。这与该业务是 A类还是 C 类无关。
2 、根据股票上市规则第 9.7条规定，如果交易达到 9.3条标准，需经上市公司股东大会批准，但尚未达到重大资产重组标准的，则应审计标的企业一年一期的报表。

提问人：85 度 CCC 时间：2019-07-19 23:39:17
感谢陈老师回复我！老师您睡眠太少啦，请您保重好身体！
陈老师，学生再请教一下， 1 、如果该公司的大额应收账款虽然无法收回，但债务人账上有增值较高的土地房产，将来也不排除债转股收购债务人，这样的情况下，可以作为未出现明显的减值迹象的依据而暂时不对该应收款单独计提坏账吗？
2 、老师，请问合并抵消中，母公司与 100% 全资子公司内部交易抵消就不需要考虑是顺流还是逆流了，不管顺流还是逆流交易，抵消方法都一样对吗？（只有与联营、合营企业的交易需要分顺流逆流交易两种处理，另外还有非全资子公司抵消也需要分逆流顺流交易），请问陈老师我的理解对吗？
3 、最后麻烦老师，在编制半年报要划分账龄时，如果某笔应收发生在 2018年 11 月初，那么至 2019 年半年报时，该笔应收的账龄应为 8 个月，应划分在一年以内，这样对吗？请问老师
谢谢老师！您辛苦了！

回答人：chenyiwei
1 、应对其单独计提准备，但要考虑土地房产取得的可能性及后续收购的可能性； 2 、是。 3 、是。